臺灣桃園地方法院刑事交通事件裁定　　　　　　　　　九十年度交聲字第二號
　　異　議　人
　　即受處分人　甲○○
右列受處分人因違反道路交通管理處罰條例案件，對於交通部公路局新竹區監理所桃
園監理站所為之處分（桃監裁五字第五二─Ｄ九Ａ一八四九五０號）聲明異議，本院
裁定如左：
        主  文
異議駁回。
        理  由
一、原處分意旨略以：汽車駕駛人於飲酒後其吐氣所含酒精成份超過０．二五毫克以
    上者不得駕車，本件異議人即受處分人甲○○於飲酒後其吐氣所含酒精成份超過
    ０．二五毫克以上，仍於民國九十年三月二十七日凌晨二時五十五分許，駕駛車
    號ＦＧ─三三二九號自用小貨車，途經大溪鎮○○路、慈湖路一０九巷口前為桃
    園縣警察局大溪分局南雅派出所攔檢作酒精測試舉發「酒後駕車經測試為一‧五
    六MG/L，並填摯桃園縣警察局八九桃警局交字第Ｄ九Ａ一八四九五０號違規通知
    單舉發，異議人曾提出申訴，但經舉發單位查復：異議人駕駛無號牌之車輛，經
    警追呼攔查後，發現異議人酒氣甚濃，經警對其施予酒精濃度測試，其酒精濃度
    呼氣值達一‧五六MG/L，已違反刑法第一百八十五條之三之公共危險罪，當時依
    法測試舉發，並無不當，經交通部公路局新竹區監理所桃園監理站以桃監裁五字
    第五二─Ｄ九Ａ一八四九五０號裁決書，裁處異議人罰鍰新台幣（下同）一萬二
    千元，並吊扣駕駛執照六個月。受處分人異議意旨則以：異議人於九十年三月二
    十七日駕駛ＦＧ三三二九號汽車，行經大溪鎮○○路、慈湖路一０九巷口時，遇
    大溪分局南雅派出所警員范志強臨檢，本人與隨車友人王有明即停車受檢，酒測
    值為一‧五六MG/L，本人承認喝了些酒，但酒精濃度不致過高，再高也不至於如
    此的一‧五六MG/L，當時本人要求查看儀表之測試值，但未經許可，後至警察局
    也一直未再測試第二次，本人甚為不服此為警察的一面之詞。自為公民者，理應
    遵守國家所訂之法律及交通規則，若測試結果真超出交通法規之裁罰標準，本人
    理應承擔受罰之責，但為看到真正測試數字，那能教人信服云云。
二、按汽車駕駛人於飲酒後其吐氣所含酒精成份超過０．二五毫克以上者不得駕車。
    又汽車駕駛人，酒精濃度過量駕駛汽車者，處新台幣六千元以上一萬二千元以下
    罰鍰，並當場禁止其駕駛，及吊扣其駕駛執照六個月，道路交通安全規則第一百
    十四條第一項第一款、道路交通管理處罰條例第三十五條第一項第一款分別定有
    明文。經查，異議人於九十年四月二十六日晚上七、八點即於其友人家中飲酒，
    於晚上十二點多返回其位於桃園縣大溪鎮○○里○○○鄰○○路二七三巷十八弄
    一號住處後，在其住處又飲用高樑酒，至翌（二十七）日凌晨二時五十分許，駕
    駛車號未懸掛車牌（車號ＦＧ─三三二九號）自用小貨車，自其位於桃園縣大溪
    鎮○○里○○路二七三巷十八弄一號住處出發，欲載其友人即證人王有明返回同
    鎮○○路八八四巷十弄十六號住處，行經大溪鎮○○路、慈湖路一０九巷口，因
    駕駛前開無車牌汽車，為桃園縣警察局大溪分局南雅派出所攔檢，因異議人下車
    後酒味很重，腳步不穩，警員乃對異議人作酒精測試，酒測結果酒測值高達一‧
    五六MG/L，此分由異議人於本院九十年九月十三日訊問時供述及證人郝晉汾於本
    院九十年十二月三日訊問時證述在卷。異議人雖稱警員未將酒測儀表之數值予他
    看，於製作警訊筆錄前亦未再作一次酒精測試，其有喝酒，但數值不致於會有一
    ‧五六MG/L這麼高云云，惟查證人郝晉汾於九十年四月二十七日對被告進行酒測
    所使用之儀器是正常，有送回中央標準局測試過，且酒測儀器是有一個主機還有
    一個測試器，螢幕就在測試器上，異議人酒測的時候，就可以很清楚看得到螢幕
    ，不可能沒有給異議人看，又異議人發現警車對之示意停車而未停，繼續開了三
    、四百公尺才由警方以巡邏車超車攔阻停車（證人王有明於本院九十年十二月三
    日訊問時亦證稱：異議人知道警車在追他的時候，異議人車子是有轉一個彎到巷
    子裡面等語），且異議人下車的時候，腳步不穩，而且酒味很重，異議人就是沒
    有辦法很正常的走路，異議人還是有一點意識，但是不是很清楚等情，業經證人
    郝晉汾於本院九十年十二月三日訊問時結證在卷；又被告於本院同日訊問時已自
    承證人郝晉汾在作酒測時有將儀器放在其嘴巴前面，其有在酒測單上簽名，堪信
    異議人於證人郝晉汾對之酒測時確時可看到酒測器上之數字及已知悉酒測結果，
    故縱使警員於製作警訊筆錄前未再對其施以酒測亦不影響其酒測結果。再異議人
    既已自承其於九十年四月二十六日晚上七、八點於其友人家中即有飲酒，於同晚
    十二點多回家，隔二、三十分鐘在家喝高樑酒，其於駕車前飲用酒類已甚為明確
    ，又人在飲用酒類後，酒精所能留於體內之濃度，除與飲用之酒類濃度及所飲用
    之量有關外，尚與人體之新陳代謝功能、酒測與飲用酒類所相隔之時間等因素有
    關，縱使同一人於不同時間飲用同種類、同量之酒類，其呼氣所能測得之酒精濃
    度亦不可能完全相同，況異議人所飲用之酒類不同，且係飲用酒精濃度甚高之高
    樑酒，離其接受酒測之時間亦甚短暫，其酒測值經酒測儀器測試自不可能有誤，
    異議人所辯其酒精濃度不應如此高，乃是後卸責之詞，不足採信，是異議人違規
    之事實，應堪認定。本件原裁決機關援引首開規定，並參酌異議人不依通知期日
    到案，裁處罰鍰新台幣一萬二千元，並吊扣駕駛執照六個月，核無不合，異議人
    之異議為無理由，應予駁回。
三、據上論斷，應依道路交通案件處理辦法第十九條裁定如主文。
中      華      民      國    九十一    年      二      月      六      日
                                臺灣桃園地方法院交通法庭
                                    法  官   林春鈴
右正本證明與原本無異。
如不服本裁定，應於裁定送達後五日內向本院提出抗告狀。
                                    書記官   江世亨
中      華      民      國    九十一    年      二     月     十九     日
